臺灣臺北地方法院簡易民事判決
111年度北簡字第13464號
原      告  良京實業股份有限公司

法定代理人  平川秀一郎

訴訟代理人  林家宇  
被      告  曾建翔（原名曾盛春）

上列當事人間請求給付簽帳卡消費款等事件，本院於民國一百一
十一年十月十二日言詞辯論終結，判決如下︰
    主    文
被告應給付原告新臺幣玖萬玖仟零參拾元，及自民國九十六年十
月一日起至清償日止，按年息百分之十二計算之利息，暨自民國
九十六年十一月二日起至清償日止，逾期在六個月以內者，按上
開利率百分之十，逾期超過六個月者，按上開利率百分之二十計
算之違約金。
被告應給付原告新臺幣壹萬壹仟玖佰玖拾參元，及自民國九十六
年十月一日起至民國一百零四年八月三十一日止，按年息百分之
十九點七一計算之利息，另自民國一百零四年九月一日起至清償
日止，按年息百分之十五計算之利息。
被告應給付原告新臺幣伍萬柒仟伍佰柒拾玖元，及其中新臺幣參
萬陸仟玖佰壹拾壹元部分，自民國九十七年十二月一日起至民國
一百零四年八月三十一日止，按年息百分之十九點七一計算之利
息，另自民國一百零四年九月一日起至清償日止，按年息百分之
十五計算之利息。
訴訟費用新臺幣壹仟柒佰柒拾元由被告負擔。
本判決得假執行。
    事    實
甲、原告方面：
一、聲明：如主文第一、二、三項所示。
二、陳述略稱：
  ㈠緣被告曾建翔（原名曾盛春）前向寶華商業銀行股份有限公
    司（下稱寶華商銀）申請小額循環信用貸款，借款額度最高
    為五十萬元，借款動用期間自核准日起為期三年，期滿三十
    日前，如立約人不為書面反對續約之意思表示並經審核同意
    者，得以同一內容繼續延長三年，不另換約，其後每年屆期
    時亦同。並約定借款利率自核貸日起五個月內以固定年息百
    分之○計算，期滿後改以固定年利率百分之十二計算，按日
    計息，每月底結息一次，每月十五日為最終繳款日，應繳足
    最低繳款金額，如未依約繳款視為全部到期，並自逾期在六
    個月以內者，按上開利率百分之十，逾期超過六個月者，按
    上開利率百分之二十計算之違約金。
　㈡被告另向寶華商銀簽訂信用卡使用契約，被告即得持系爭信
    用卡於特約商店簽帳消費，但應於當期繳款截止日前向原告
    清償，若未於當期繳款截止日前付清當期最低應繳金額，則
    全部借款視為到期，並按消費借款總額，自入帳日起按年息
    百分之十九點七一計算之利息，及逾期在六個月以內者，按
    上開利率百分之十，逾期超過六個月者，按上開利率百分之
    二十計算之違約金。
　㈢被告前向慶豐商業銀行股份有限公司（下稱慶豐銀行）申辦
    信用卡並簽定使用契約，被告得持用核發之信用卡於特約商
    店記帳消費，但應於當期繳款截止日前清償，若於當期繳款
    截止日前未繳清該期全部信用卡帳款時，即表示選擇以循環
    信用方式繳款，並按實際撥付消費款予特約商店之日起，按
    年息百分之十九點七一按日計算利息，若未於當期繳款截止
    日前，繳付最低應繳金額或遲延期限者，另需給付逾期手續
    費，延滯第一個月加計一百五十元、延滯第二個月加計三百
    元、延滯第三個月加計六百元之逾期手續費。
　㈣詎被告未履行繳款義務，尚積欠寶華商銀貸款、信用卡借款
    ，及積欠慶豐銀行信用卡借款。寶華商銀嗣於九十七年四月
    二十九日將前揭對被告之債權讓與原告並通知被告，斯時被
    告已積欠貸款本金九萬九千零三十元及如主文第一項所示之
    利息、違約金未清償；另積欠信用卡借款本金一萬一千九百
    九十三元及如主文第二項所示之利息未清償。慶豐銀行業於
    九十五年八月三十一日將前揭借款債權讓與訴外人慶銀資產
    管理股份有限公司（下稱慶銀公司），慶銀公司再於九十八
    年三月三十一日將債權轉讓原告，並依法公告，被告已積欠
    信用卡欠款本金五萬七千五百七十九元及如主文第三項所示
    之利息未清償，原告屢經催討無果，爰以本件起訴狀繕本送
    達作為債權讓與通知，並依消費借貸及債權讓與之法律關係
    提起本件訴訟。
三、證據：提出寶華商銀現金卡申請書暨約定事項影本一件、寶
    華商銀信用卡申請書暨約定事項影本一件、分攤表三件、慶
    豐銀行信用卡申請書影本一件、慶豐銀行信用卡約定條款影
    本一件、債權讓與證明書影本四件、債權讓與金額表二件、
    債權本金餘額明細表一件、報紙公告影本二件、通知函影本
    一件及被告戶籍謄本一件為證。
乙、被告方面：被告未於言詞辯論期日到場，亦未提出書狀作何
    聲明或陳述。
    理    由
一、程序方面：
  ㈠依原告所提慶豐銀行信用卡約定條款第二十五條之約定，兩
    造合意以臺灣臺北地方法院為第一審管轄法院，故本院對本
    事件具有管轄權。
  ㈡按訴狀送達後，原告不得將原訴變更或追加他訴，但擴張或減縮應受判決事項之聲明者，不在此限，民事訴訟法第二百五十五條第一項第三款定有明文；前揭規定於簡易程序適用之（民事訴訟法第四百三十六條第二項參照）。經查，原告聲明第二項原請求「被告應給付原告一萬一千九百九十三元，及自九十六年十月一日起至一百零四年八月三十一日止，按年息百分之十九點七一計算之利息，另自一百零四年九月一日起至清償日止，按年息百分之十五計算之利息，暨自九十六年十一月二日起至清償日止，其逾期在六個月以內者，按上開利率百分之十，超過六個月者，按上開利率百分之二十計算之違約金。」；聲明第三項原請求「被告應給付原告七萬六千七百七十九元，及其中三萬六千九百一十一元部分自九十七年十二月一日起至一百零四年八月三十一日止，按年息百分之十九點七一計算之利息，另自一百零四年九月一日起至清償日止，按年息百分之十五計算之利息，暨自九十七年十二月一日起至清償日止，每月加付六百元之逾期手續費。」。嗣於一百一十一年十月十二日言詞辯論程序中就聲明第二項末段違約金減縮不請求，另減縮第三項主請求金額為五萬七千五百七十九元，違約金一萬九千二百元及末段逾期手續費均減縮不請求，參酌前揭規定，程序並無不合，應予准許。　　　
　㈢本件被告經合法通知未於言詞辯論期日到場，核無民事訴訟 
    法第三百八十六條所列各款情形，應依職權由原告一造辯論
     而為判決。
二、原告主張之事實，已據其提出寶華商銀現金卡申請書暨約定
    事項影本一件、寶華商銀信用卡申請書暨約定事項影本一件
    、分攤表三件、慶豐銀行信用卡申請書影本一件、慶豐銀行
    信用卡約定條款影本一件、債權讓與證明書影本四件、債權
    讓與金額表二件、債權本金餘額明細表一件、報紙公告影本
    二件、通知函影本一件及被告戶籍謄本一件為證，經核對相
    關證物原本無訛，被告未到庭爭執，亦未提出書狀做任何聲
    明或陳述，堪認原告主張為真實。
三、從而，原告本於消費借貸及債權讓與之法律關係，請求被告
    給付九萬九千零三十元、一萬一千九百九十三元、五萬七千
    五百七十九元及如主文第一、二、三項所示之利息，為有理
    由，應予准許。
四、本件係就民事訴訟法第四百二十七條第一項訴訟適用簡易程
    序所為被告敗訴之判決，依同法第三百八十九條第一項第三
    款規定，應依職權宣告假執行。
五、本件訴訟費用額，依後附計算書確定如主文所示金額。
六、據上論結，原告之訴為有理由，依民事訴訟法第四百三十三
    條之三、第七十八條，判決如主文。
中　　華　　民　　國　　111 　年　　10　　月　　26　　日
                              臺北簡易庭
                              法      官  文衍正
以上正本係照原本作成。
如對本判決不服，須於判決送達後二十日內向本庭（臺北市重慶
南路一段一百二十六巷一號）提出上訴狀。（須按他造當事人之
人數附繕本）。如委任律師提起上訴者，應一併繳納上訴審裁判
費。
中　　華　　民　　國　　111 　年　　10　　月　　26　　日
                              書  記  官  高秋芬
訴訟費用計算書：
項        目             金  額（新臺幣）       
第一審裁判費　　           1,770元
合　　　　計　　     　    1,770元 
備註：本件起訴之初原告主請求金額為十八萬七千八百零二元，
      故繳納第一審裁判費超過前揭金額，嗣原告減縮主請求金
      額為十六萬八千六百零二元，核屬減縮應受判決事項之聲
      明，故原告已繳納第一審裁判費超過前揭訴訟費用部分，
      應由原告自行負擔。